【裁判字號】    95,交聲,734
【裁判日期】    950828
【裁判案由】    違反道路交通管理處罰條例聲明異議
【裁判全文】
臺灣臺北地方法院交通事件裁定         95年度交聲字第734號
異議人即
受處分人    甲○○
上列受處分人因違反道路交通管理處罰條例案件，對於台北市交
通事件裁決所95年7月26日所為之處分（原處分：北市裁二字第
22-C00000000號），聲明異議，本院裁定如下：
    主  文
異議駁回。
    理  由
一、按汽車停車時，禁止臨時停車處所不得停車；汽車駕駛人停
    車時，在禁止臨時停車處所停車者，處新台幣（下同）6百
    元以上1千2百元以下罰鍰。道路交通安全規則第112條第1項
    第1款、道路交通管理處罰條例第56條第1項第1款分別定有
    明文。
二、本件異議人即受處分人甲○○駕駛車牌號碼767-CE號營業用
    小客車，於民國95年6月20日20時20分許，為台北縣政府警
    察局新店分局交通隊員警發現違規停放在台北縣新店市○○
    路○段201號前劃有禁止臨時停車（紅實線）標線之處所，經
    現場拍照採證後，以受處分人違反道路交通管理處罰條例第
    56條第1項第4款規定為由，逕行掣單舉發；受處分人於期限
    內向原處分機關台北市交通事件裁決所陳述不服舉發，經原
    處分機關函請舉發單位調查，仍認定受處分人有前開違規行
    為，乃於95年7月26日，依據道路交通管理處罰條例第56條
    第1項第1款之規定，就上開違規行為，從輕裁處受處分人罰
    鍰新台幣9百元。
三、受處分人甲○○對上揭時地停放上述車輛於禁止停車處所一
    事並不爭執，惟其具狀異議意旨略以：系爭車輛雖停於上開
    地點，但因當時路邊施工，且於夜間停車無從辨識有紅線禁
    止停放云云。經查：受處分人將車輛停放於禁止停車處所一
    節，有台北縣政府警察局舉發違反道路交通管理事件通知單
    、台北縣政府警察局新店分局95年7月14日北縣警店交裁字
    第0950032374號書函及違規現場採證彩色照片十紙在卷可參
    。觀諸卷附彩色照片，受處分人所停放位置後方為殘障車位
    ，更後則為畫有白色停車格線；前方則為機車停車位，受處
    分人所停位置並無劃有任何停車格線，衡情一般駕駛人皆能
    依當時道路沿路標線現況，輕易分辨該處並非合法停車位置
    ，遑論被告為以駕駛營業自小客車為業。況且標線夜間或有
    不清，應非僅限於車燈所能照明處始能拘束駕駛人，駕駛人
    停車下車後仍應須就自己停車位置辨明，否則豈非駕駛人皆
    可以夜間視線不明難以區辨標線而任意停車，道路交通安全
    豈非無存。受處分人前揭所辯，要不可採。從而，原處分機
    關以異議人在禁止停車處所停車為由，依道路交通管理處罰
    條例第56條第1項第1款之規定及違反道路交通管理事件統一
    裁罰基準表之規定裁罰9百元，要無不當。本件異議為無理
    由，應予駁回。
據上論斷，應依道路交通案件處理辦法第19條，裁定如主文。
中    華    民    國    95    年    8     月    28    日
                              交通法庭法  官  吳定亞
以上正本證明與原本無異
如不服本裁定應於送達後5日內向本院提出抗告狀
                                      書記官  高菁菁
中    華    民    國    95    年    8     月    28    日


司法院資訊處製作；財團法人民間司法改革基金會備份。
